最高法院刑事判決　　　　　　一○○年度台上字第一○六五號
上　訴　人　許楓嬌
選任辯護人　黃曜春律師
上　訴　人　劉嘉享
選任辯護人　楊惠雯律師
上列上訴人等因違反毒品危害防制條例等罪案件，不服台灣高等
法院台南分院中華民國九十九年十一月九日第二審判決（九十九
年度上訴字第七三二號，起訴案號：台灣嘉義地方法院檢察署九
十八年度偵字第二四八○、二八五四、二八五五、四五八五、四
五八六號），提起上訴，本院判決如下：
    主  文
上訴駁回。
    理  由
按刑事訴訟法第三百七十七條規定，上訴於第三審法院，非以判
決違背法令為理由，不得為之。是提起第三審上訴，應以原判決
違背法令為理由，係屬法定要件。如果上訴理由書狀並未依據卷
內訴訟資料，具體指摘原判決不適用何種法則或如何適用不當，
或所指摘原判決違法情事，顯與法律規定得為第三審上訴理由之
違法情形，不相適合時，均應認其上訴為違背法律上之程式，予
以駁回。本件原判決撤銷第一審關於販賣第一級毒品部分之不當
判決，改判論處上訴人劉嘉享販賣第一級毒品七罪（原判決附表
一編號一至七，其中編號七為共同販賣，其餘六罪均為單獨販賣
）；上訴人許楓嬌共同販賣第一級毒品一罪（原附表一編號七）
。並維持第一審論處劉嘉享、許楓嬌共同販賣第二級毒品各一罪
罪刑之判決，駁回其等在第二審之上訴。已詳敘認定犯罪事實之
依據及憑以認定之理由，並對上訴人等否認犯罪之辯詞，如何不
足採信，均依據卷內資料予以指駁說明，從形式上觀察，並無任
何違背法令之處。查證據之取捨及事實之認定，為事實審法院之
職權，茍其所為判斷，無違經驗法則或論理法則，即不能任意指
為違法。原判決依憑證人即警員歐陽明輝之證詞、監聽譯文及第
一審勘驗錄音光碟筆錄等資料，認定證人鄭富仁、黃榮宏、吳文
泉之警詢筆錄均係全程錄音，大部分採一問一答方式製作，問答
清楚，訊問內容與筆錄大致相符，訊問過程員警並無以強暴、脅
迫及其他不法方式取供情事，上開證人等預先構思虛偽證詞之可
能性較低，且亦無擔憂上訴人等在旁聽聞之心理壓力。而證人等
於審判中作證，距案發時業已超過一年，已預知作證內容，且上
訴人等均在場聽聞，有心理壓力，是其先前於警詢時之陳述顯然
具有較可信之特別情況，且為證明犯罪事實存否所必要，依刑事
訴訟法第一百五十九條之二之規定，具有證據能力，所為證據之
取捨，核無不合。又認定犯罪事實所憑之證據，並不以直接證據
為限，間接證據亦包括在內，審理事實之法院綜合卷內之直接、
間接證據，本於推理作用，得確信其為真實之程度者，即非不得
據之為有罪之認定。而證人之陳述有部分前後不符，或相互間有
所歧異時，究竟何者為可採，法院仍得本其自由心證予以斟酌，
非謂一有不符或矛盾，即應認其全部均為不可採信，若其基本事
實之陳述，果與真實性無礙時，仍非不得予以採信。原判決依據
上訴人等之部分自白，證人鄭富仁、黃榮宏、吳文泉警詢之供詞
，證人張家銘、江奇明、黃俊嘉、黃榮宏偵查中之證言及通訊監
察書、監聽譯文等證據資料調查之結果，綜合研判，認定上訴人
等確有販賣第一、二級毒品犯行。並敘明上開證人等對於有無向
上訴人等購買毒品，是否合資購買、購買時地、數量多少、價格
若干、有無收到毒款或毒品等細節，前後供述不一，但原審本其
自由心證，認部分供詞為不實，予以摒棄，其餘證詞為可信，加
以採納，乃其審判職權之合法行使，仍不得指為違法。另共同實
行犯罪行為者，在合同意思範圍內，相互利用他人之行為，以達
其犯罪之目的，原不必每一階段均參與，祇須分擔犯罪行為之一
部，即應對於全部所發生之結果共同負責。本案劉嘉享為販毒之
主犯，許楓嬌為其同居女友，民國九十八年二月二十七日許楓嬌
代劉嘉享接聽電話，與黃榮宏達成毒品交易合意，並獲得劉嘉享
同意後，向劉嘉享拿取海洛因一包，至嘉義市○○路與友愛路交
叉口交付予黃榮宏，而收取新台幣一千元（原判決附表一編號七
）；另劉嘉享於同月十三日在嘉義市○○路與友愛路交叉口，以
一千元之代價販賣安非他命一包予吳文泉部分（原判決附表二）
，亦係由劉嘉享與許楓嬌與吳文泉接續以電話聯繫買賣安非他命
數量、價錢及交易地點，而由劉嘉享親自送貨，許楓嬌亦已具體
參與該次毒品交易之重要內容。原判決認許楓嬌與劉嘉享間就上
開二次販賣毒品犯行，有犯意聯絡及行為分擔，而論以共同正犯
，適用法則，亦無不合。再販賣毒品之所謂販賣行為，係指行為
人基於營利之目的，而販入或賣出毒品而言。販賣毒品者，其主
觀上有營利之意圖，客觀上有販賣之行為，即足構成，至於實際
上已否獲利，則非所問。而毒品係政府嚴格查緝之違禁物，販賣
刑責甚重，風險亦高，且因價格昂貴，取得不易，苟無利可圖，
應無甘冒重刑而無端供應他人之理，原判決認定上訴人等與黃榮
宏等人間買賣毒品，有從中賺取買賣差價而營利之意圖，所為論
斷，尤無違背經驗法則。至於使用0000000000號行動
電話與黃榮宏等人通話之女子聲音，經第一審囑託法務部調查局
進行聲紋鑑定結果固因錄音品質不佳，致聲紋共振峰圖譜特徵模
糊，無法進行聲紋比對鑑定，但經第一審勘驗許楓嬌使用上開電
話與「王禎旎」、「王文洋」、黃榮宏等人通話之聲音，其語調
、口氣均一致，原審認許楓嬌確有使用上開電話與黃榮宏等人洽
談購毒事宜，事證已臻明確，原審未再行囑託其他機關為聲紋比
對，已盡其職權調查之能事，復無調查未盡之違法。上訴意旨，
未具體指摘原判決究竟如何違背法令，徒執前詞，就原判決已詳
為論斷及說明之事項，再為事實上之爭辯，並對原審採證認事之
職權行使，任意指摘，難謂已符合首揭法定上訴要件，其等上訴
違背法律上之程式，均應予駁回。
據上論結，應依刑事訴訟法第三百九十五條前段，判決如主文。
中    華    民    國  一○○  年    三    月    十    日
                      最高法院刑事第八庭
                          審判長法官  花  滿  堂  
                                法官  黃  正  興  
                                法官  洪  昌  宏  
                                法官  徐  昌  錦  
                                法官  王  聰  明  
本件正本證明與原本無異
                                      書  記  官  
中    華    民    國  一○○  年    三    月   十四   日
                                                      Ｅ